臺灣板橋地方法院刑事判決　　　　　　　　　　　　　九十三年度易字第六一二號
　　公　訴　人　臺灣板橋地方法院檢察署檢察官
　　被　　　告　乙○○
　　　　　　　　甲○○
右列被告等因竊盜等案件，經檢察官聲請簡易判決處刑（九十三年度偵字第九六八九
號），本院認不宜以簡易判決處刑，改依通常程序審理，判決如左：
    主      文
乙○○收受贓物，處有期徒刑參月；又結夥三人以上竊盜，處有期徒刑玖月；應執行
有期徒刑拾月。
甲○○結夥三人以上竊盜，處有期徒刑柒月。
    事      實
一、乙○○曾因妨害兵役案件，於民國七十六年間為臺灣基隆地方法院判處拘役四十
    日確定，於七十七年一月六日易科罰金執行完畢，另因詐欺案件，於七十六年間
    為臺灣基隆地方法院判處拘役五十日確定，於七十七年一月三十日執行完畢，又
    因賭博案件，於八十二年間經本院判處罰金四千元確定，於八十二年十一月十六
    日繳清罰金執行完畢，復因竊盜案件，於八十六年間經臺灣士林地方法院判處有
    期徒刑九月確定，於八十七年二月七日執行完畢（以上均不構成本案累犯）；甲
    ○○曾因贓物案件，於九十二年間經本院判處拘役三十日確定，又因竊盜案件，
    於九十三年間為本院判處拘役五十五日確定（以上各罪執行中，且均不構成本案
    累犯）；二人均素行不佳，咸未知悛悔。
二、乙○○明知友人「李光華」（真實姓名、確切年籍均待查）所提供車牌號碼ＱＸ
    五─六二一號機車，係來路不明之贓物（係陳盈如所有，於九十三年六月一日在
    桃園縣龜山鄉○○路四○○號前發現遭不詳人竊取，檢察官聲請簡易判決處刑書
    誤載該機車係陳俋如所有，應予更正），仍基於收受贓物之犯意，於九十三年六
    月五日某時，在桃園縣龜山鄉迴龍地區三多公園附近某處，收受前開機車供代步
    之用；嗣因謀職無著，缺錢花用，竟另萌為自己不法所有之意圖，鳩合甲○○及
    綽號「小美」之成年女子（真實姓名、確切年籍均待查）基於結夥竊盜之犯意聯
    絡，於九十三年六月七日淩晨一時二十分許，相偕至臺北縣五股鄉○○路○段二
    號「佳陞建設」之房屋建築工地，由甲○○負責警戒（俗稱把風），乙○○與綽
    號「小美」之成年女子潛入工地內徒手搜取財物（無故侵入他人建築物或附連圍
    繞土地部分未經合法告訴，亦未據起訴），共同竊得「佳陞建設」所有耐熱電纜
    四捆、絕緣電線九捆（市值共計新臺幣一萬六千一百元，檢察官聲請簡易判決處
    刑書將被竊財物誤載為防火電線四捆、耐熱電線九捆，應予更正），旋為工地工
    人發覺報警於九十三年六月七日二時許逮捕正欲離開現場之甲○○，並於九十三
    年六月七日二時十分許，循線在臺北縣泰山鄉○○路○段十五號前查獲乙○○，
    且尋獲車牌號碼ＱＸ五─六二一號機車及已為乙○○等竊得尚未變賣求現之耐熱
    電纜四捆與絕緣電線九捆等（皆已發還被害人）。
三、案經臺北縣政府警察局蘆洲分局報請臺灣板橋地方法院檢察署檢察官偵查後，聲
    請簡易判決處刑，本院認不宜以簡易判決處刑，改依通常程序審理，被告等於準
    備程序進行中就被訴事實為有罪之陳述，經告知被告簡式審判程序之旨，並聽取
    當事人之意見後，裁定進行簡式審判程序。
    理      由
一、右揭事實，業據被告乙○○、甲○○二人一致坦承不諱，核與被害人陳盈如之妹
    陳俋如，及「佳陞建設」工地主任詹炯義、工人陳文欽等指證情節相符，且有贓
    物認領保管單、車輛失竊查詢報表等存卷可資佐證，應可信實；綜上本案事證明
    確，被告二人犯行咸堪認定。
二、核被告乙○○所為，係犯刑法第三百四十九條第一項收受贓物罪及刑法第三百二
    十一條第一項第四款結夥三人以上竊盜罪；被告甲○○所為，係犯刑法第三百二
    十一條第一項第四款結夥三人以上竊盜罪。被告二人就所犯結夥三人以上竊盜行
    為，與綽號「小美」之成年女子間有犯意之聯絡及行為之分擔，皆為共同正犯。
    檢察官就被告二人竊盜行為部分，請依法定本刑較輕之刑法第三百二十條第一項
    普通竊盜罪論處，固非無見；第按刑法上所謂結夥三人以上係指有共同犯罪之故
    意，結為一夥而言，其把風行為，意在警戒，俾利竊盜行為實施無礙，助成犯罪
    之實現，在犯意聯絡之範圍內分擔犯罪行為之一部，自應計入結夥之內，最高法
    院七十二年度臺上字第三二○一號判決及法務部（七一）法檢（二）字第一○九
    九號函頒之臺灣高等法院檢察署（處）暨所屬各級檢察署（處）七十年度法律座
    談會討論意見及審查意見均宣示相同意旨，可供參考，是以本案被告甲○○雖僅
    在工地圍牆外警戒、把風，惟其行為既屬竊盜行為之分擔，應計入結夥人數而為
    計算，依結夥三人以上竊盜罪名處斷，方為適法，此部分起訴法條應予變更。被
    告乙○○所犯前開二罪名間，時間有別，犯意不同，所犯構成要件迥不相侔，應
    予分論併罰；檢察官疏未注意被告乙○○收受贓物，原無竊盜犯意，乃嗣後謀職
    無著，缺錢花用，始另萌行竊犯意之事實，誤依牽連犯規定，請求從一重處斷，
    容有未洽，附此敘明。爰審酌被告二人適值壯年，本可自食其力，奮發有為，詎
    均前科累累，素行不良（乙○○曾因妨害兵役案件，於七十六年間為臺灣基隆地
    方法院判處拘役四十日確定，於七十七年一月六日易科罰金執行完畢，另因詐欺
    案件，於七十六年間為臺灣基隆地方法院判處拘役五十日確定，於七十七年一月
    三十日執行完畢，又因賭博案件，於八十二年間經本院判處罰金四千元確定，於
    八十二年十一月十六日繳清罰金執行完畢，復因竊盜案件，於八十六年間經臺灣
    士林地方法院判處有期徒刑九月確定，於八十七年二月七日執行完畢，甲○○曾
    因贓物案件，於九十二年間經本院判處拘役三十日確定，又因竊盜案件，於九十
    三年間為本院判處拘役五十五日確定，見卷內臺灣高等法院被告全國前案紀錄表
    ），猶再犯本案，顯見渠等吝於自省，無悛悔之意，應嚴予非難，兼衡渠等犯罪
    主、從，所用手段、及犯罪動機、目的、所生危害、以及犯罪後均供認無隱，態
    度良好等一切情狀，分別量處如主文所示之刑，暨定乙○○應執行之刑，資為懲
    儆。
據上論結，應依刑事訴訟法第四百五十二條、第二百七十三條之一第一項、第二百九
十九條第一項前段、第三百條，刑法第二十八條、第三百四十九條第一項、第三百二
十一條第一項第四款、第五十一條第五款，罰金罰鍰提高標準條例第一條前段，判決
如主文。
本案經檢察官游鉦添到庭執行職務。
中　　　華　　　民　　　國　　九十三　　年　    七      月　   三十     日
                                      臺灣板橋地方法院刑事第九庭
                                          法　官  蔡　新　毅
右正本證明與原本無異。
如不服本判決應於送達後十日內向本院提出上訴狀，上訴於臺灣高等法院。
                                          書記官  謝　麗　秋
中　　　華　　　民　　　國　　九十三　　年　    七      月　   三十     日
※附錄本案論罪科刑主要法條全文※
中華民國刑法第三百二十一條：
犯竊盜罪而有左列情形之一者，處六月以上、五年以下有期徒刑：
一  於夜間侵入住宅或有人居住之建築物、船艦或隱匿其內而犯之者。
二  毀越門扇、牆垣或其他安全設備而犯之者。
三  攜帶兇器而犯之者。
四  結夥三人以上而犯之者。
五  乘火災、水災或其他災害之際而犯之者。
六  在車站或埠頭而犯之者。
前項之未遂犯罰之。
中華民國刑法第三百四十九條：
收受贓物者，處三年以下有期徒刑、拘役或五百元以下罰金。
搬運、寄藏、故買贓物或為牙保者，處五年以下有期徒刑、拘役或科或併科一千元以
下罰金。
因贓物變得之財物，以贓物論。
